【裁判字號】    95,抗,96
【裁判日期】    950329
【裁判案由】    假處分
【裁判全文】
臺灣高等法院高雄分院民事裁定            95年度抗字第96號
抗  告  人  乙○○
上列抗告人因與相對人高雄醫療廢棄處理物股份有限公司間假處
分事件，對於民國94年12月16日臺灣高雄地方法院94年度裁全字
第8438號裁定，提起抗告，本院裁定如下：
    主      文
抗告駁回。
抗告訴訟費用由抗告人負擔。
    理      由
一、按債權人就金錢以外之請求，因請求標的之現狀變更，有日
    後不能強制執行，或甚難強制執行之虞，欲保全強制執行者
    ，得聲請假處分，民事訴訟法第532 條定有明文。再，假處
    分僅為保全強制執行方法之一種；故苟合於上開假處分條件
    ，並經債權人敘明假處分之原因存在，法院即得為准許假處
    分之裁定。至於主張之實體上理由，是否正當，乃屬本案問
    題，非假處分裁判中所能解決。又法院為附條件之假處分裁
    定，命債權人供擔保後得為假處分，此項擔保係備供賠償債
    務人所可能受之損害，故法院定此項擔保額，應斟酌債務人
    所可能受之損害以為衡量之標準。（最高法院20年抗字第5
    號及48年台抗字第142號判例意旨參照）。
二、本件相對人在原法院主張本件抗告人即債務人原登記為相對
    人之董事長，於94年8 月2 日向第三人高雄銀行小港分行偽
    稱「高雄醫療廢棄處理物股份有限公司」大章及監察人「甲
    ○○」小章均已遺失，繼於同年5 向該銀行變更相對人所開
    立之帳號00000000000 號之活期存款帳戶之印鑑「高雄醫療
    廢棄處理物股份有限公司」及「乙○○」等二名義之印文。
    債務人所應係為掏空債權人公司資產，茲為避免公司遭受重
    大損害，致日後無法求償，為保全強制執行，爰由公司監察
    人甲○○為法定代理人對債務人聲請假處分，求為禁止債務
    人領取上開第三人銀行帳戶之存款，及第三人亦不得向任何
    人支付上開帳戶內之存款，並陳明願供擔保，以補釋明之不
    足。原法院酌定擔保金額而如相對人之聲請，委無不合。
三、抗告人雖以伊係因發現甲○○偽冒公司董事長之身分，簽核
    多筆公司公款，支付予另由其私人擔任負責人之另外「國鉅
    環保科技公司」之費用支出，顯為掏空公司資產之行為，甚
    欠拓妥當，不得已親自欲接管公司事務，卻找不到原銀行印
    鑑章，而為申請補換印鑑，並無不法。又系爭帳戶持續有公
    司客戶或廠商自行匯入貨款等款項，經抗告人向銀行查詢結
    果，該帳戶內金額尚有264 萬餘元，非僅有272035元而已，
    原裁定擔保金額亦有失當，請增加擔保金額云云，指摘原裁
    定不當。惟查所稱甲○○涉掏空公司資產，及抗告人得否申
    請變更印鑑等，均乃實體上問題，非假處分程序所應審酌。
    至擔保金額之斟酌，原法院以本件相對人94年12月5 日聲請
    假處分後之94年12月8 日之存款數額為核定依據（見原審卷
    第18～21頁），並無不當，揆諸首開說明，抗告尚屬無理由
    ，應予駁回。
四、據上論結，本件抗告為無理由，爰依民事訴訟法第495 條之
    1 第1 項、第449 條第1 項、第95條、第78條裁定如主文。
中    華    民    國    95    年    3     月    29    日
                            民事第一庭
                                審判長法官  黃金石
                                法      官  林紀元
                                法      官  林健彥
以上正本證明與原本無異。
本件不得再抗告。
中    華    民    國    95    年    3     月    29    日
                                書  記  官  張宗芳


司法院資訊處製作；財團法人民間司法改革基金會備份。
